【裁判字號】    89,易,2249
【裁判日期】    891222
【裁判案由】    傷害
【裁判全文】
臺灣臺北地方法院刑事判決                        八十九年度易字第二二四九號
    公  訴  人  臺灣臺北地方法院檢察署檢察官
    被      告  甲○○
右列被告因傷害案件，經檢察官提起公訴（八十九年度偵字第一六七二三號），本院
判決如左：
    主  文
甲○○連續傷害人之身體，處拘役肆拾日，如易科罰金，以參佰元折算壹日。
    事  實
一、甲○○與乙○○原係男女朋友關係，因分手問題生有爭執，甲○○竟基於傷害人
    身體之概括犯意，先於民國八十九年七月二十一日上午十時（公訴人誤載為九時
    ）四十分許，在台北市○○○路○段二十三巷九弄二十三號乙○○住處前，出手
    毆打乙○○，致乙○○受有頭部外傷、左上臂皮下血腫等傷害；復於同年月二十
    三日下午一時許，在台北市○○○路一三九號乙○○公司，再出手毆打乙○○，
    致乙○○受有左後耳、左臂、右肩等處瘀傷等傷害。
二、案經乙○○訴由台北市政府警察局松山分局報請台灣台北地方法院檢察署檢察官
    偵查起訴。
    理  由
一、訊據被告甲○○對於右揭事實，除辯稱乙○○之傷勢沒有那麼嚴重云云外，餘均
    坦承不諱。經查：右揭事實，迭據告訴人乙○○於警訊及偵審中指訴綦詳，並有
    博仁綜合醫院診斷證明書、國軍松山醫院附設民眾診療服務處診斷證明書各一紙
    附卷足憑，該二紙診斷證明書分別記載告訴人受有如事實欄所載之傷害甚明，可
    見告訴人指訴被告對其傷害情節與受傷情狀已然相符，況被告確於右揭時、地出
    手毆打乙○○一節，亦經被告於偵查中及本院審理時承認在卷，既有毆打行為發
    生，又有同日（博仁綜合醫院出具）及隔日（國軍松山醫院附設民眾診療服務處
    出具）之診斷證明書為據，足認告訴人所受之傷害均係被告毆打行為所致，是被
    告所辯乙○○之傷勢沒有那麼嚴重云云，無非避就之詞，要無足取。本件事證明
    確，被告犯行堪予認定。
二、核被告所為，係犯刑法第二百七十七條第一項之傷害罪。被告先後二次傷害犯行
    ，時間緊接，所犯構成要件相同，顯係基於概括犯意為之，為連續犯，應依刑法
    第五十六條規定論以一罪，並加重其刑。爰審酌被告犯罪之動機、手段、犯罪時
    所受之刺激、告訴人所受傷害之程度及被告犯罪後之態度等一切情狀，量處如主
    文所示之刑，並諭知易科罰金之折算標準。
據上論斷，應依刑事訴訟法第二百九十九條第一項前段，刑法第二百七十七條第一項
、第五十六條、第四十一條，罰金罰鍰提高標準條例第一條前段、第二條，判決如主
文。
本案經檢察官楊榮宗到庭執行職務。
中      華      民      國    八十九    年    十二      月    二十二    日
                                    臺灣臺北地方法院刑事第七庭
        法  官  蕭  清  清
右正本證明與原本無異。
如不服本判決應於送達後十日內向本院提出上訴狀。
                                        書記官  劉  麗  英
中      華      民      國     九十     年     一       月      十五    日
附錄本案論罪科刑法條：
刑法第二百七十七條
傷害人之身體或健康者，處三年以下有期徒刑、拘役或一千元以下罰金。
犯前項之罪因而致人於死者，處無期徒刑或七年以上有期徒刑，致重傷者，處三年以
上十年以下有期徒刑。


司法院資訊處製作；財團法人民間司法改革基金會備份。
